【裁判字號】    97,上易,761
【裁判日期】    970529
【裁判案由】    竊盜
【裁判全文】
臺灣高等法院刑事判決                 97年度上易字第761號
上  訴  人
即  被  告  乙○○
                    （現於臺灣新店戒治所強制戒治中）
上列上訴人即被告因竊盜案件，不服臺灣桃園地方法院九十五年
度易字第七七二號，中華民國九十六年十一月二十二日第一審判
決（起訴案號：臺灣桃園地方法院檢察署九十五年度偵字第八九
三八號），提起上訴，本院判決如下：
    主  文
上訴駁回。
    事  實
一、乙○○前於民國八十八年間因竊盜案件，經本院以八十九年
    度上易字第一二五九號判處有期徒刑八月確定，於九十年五
    月二日執行完畢；復於九十四年間因贓物案件，經臺灣桃園
    地方法院以九十四年度壢簡字第三九九號判處有期徒刑三月
    ，如易科罰金以銀元三百元折算一日確定，於九十四年八月
    四日易科罰金執行完畢（於本案均構成累犯），詎仍不知悔
    改。乙○○與其女友黃貞淑（由原審另案審理）共同基於意
    圖為自己不法所有之犯意聯絡，持如附表一所示屬乙○○所
    有之白色麻布袋一個，供裝盛並攜帶非屬槍砲彈藥刀械管制
    條例所管制，在客觀上足以威脅人之生命、身體安全，並可
    供為兇器使用之檳榔剪一支、鐵鋸柄一支（內有鋸片二片）
    、美工刀二支等工具，於九十五年四月八日上午八時三十分
    許，在桃園縣楊梅鎮○○路二五六號「揚昇高爾夫球場」西
    區變電站前，由乙○○利用架放在現場木梯上之手動鍊條機
    一臺，將手動鍊條機之一端繫住「揚昇高爾夫球場」西區變
    電站配電塑膠管線內之電纜線，並搖動該手動鍊條機，將塑
    膠管內屬「揚昇高爾夫球場」所有之電纜線拉出，黃貞淑則
    負責扶住該架有手動鍊條機之木梯以維持重心，並至一旁白
    色麻布袋內取出檳榔剪一支交付乙○○，供乙○○剪取上開
    電纜線使用。惟乙○○尚未剪得前開電纜線時，即遭「揚昇
    高爾夫球場」經理甲○○及保全人員董忠林、陳志雄當場發
    覺制止，未及剪取該電纜線而不遂。嗣經甲○○報警處理，
    始查悉上情，並經警扣得如附表一所示乙○○所有供竊盜犯
    罪所用之白色麻布袋一個、檳榔剪一支，供竊盜犯罪預備之
    鐵鋸柄一支（內有鋸片二片）、美工刀二支，及如附表二所
    示與本案無涉之手電筒一支、十公分長電纜線一段。
二、案經桃園縣政府警察局楊梅分局報告臺灣桃園地方法院檢察
    署檢察官偵查起訴。
    理  由
壹、程序方面：
    按被告以外之人於審判外之言詞或書面陳述，除法律有規定
    者外，不得作為證據；又被告以外之人於審判外之陳述，雖
    不符合同法第一百五十九條之一至第一百五十九條之四之規
    定，但經當事人於審判程序同意作為證據，法院審酌該言詞
    陳述或書面陳述作成時之情況，認為適當者，亦得為證據。
    當事人、代理人或辯護人於法院調查證據時，知有第一百五
    十九條第一項不得為證據之情形，而未於言詞辯論終結前聲
    明異議者，視為有前項之同意，刑事訴訟法第一百五十九條
    第一項及第一百五十九條之五分別定有明文。經查，本判決
    下列所引用之各該被告以外之人於審判外之陳述（包含書面
    陳述），固屬傳聞證據，但檢察官及被告於本院準備程序及
    審判期日中，均明示同意此部分之證據有證據能力（見本院
    卷第四十三頁反面、第六十二頁反面），且迄至言詞辯論終
    結前亦未撤回前開同意，本院審酌上開證據資料製作時之情
    況，尚無違法不當及證明力明顯過低之瑕疵，亦認為以之作
    為證據應屬適當，故揆諸前開規定，爰依刑事訴訟法第一百
    五十九條之五規定，認為前揭證據資料均有證據能力，合先
    敘明。
貳、實體方面：
一、訊據上訴人即被告乙○○固坦承於案發時、地，曾在該處拉
    扯手動鍊條機，且該手動鍊條機另一端繫有「揚昇高爾夫球
    場」西區變電站電纜線之事實不諱，但矢口否認被訴竊盜之
    犯行，辯稱：伊於案發當日係攜帶小鋤頭、檳榔剪等物，前
    往現場採集草藥「羊奶頭」，因見一旁有手動鍊條機，臨時
    心生貪念，想拿取手動鍊條機供己使用，嗣發現鍊條機另一
    端鉤住電纜線時，即已放棄。當日伊係請黃貞淑拿礦泉水，
    而在案發現場黃貞淑交付剪刀，係供伊剪羊奶頭使用，非欲
    剪斷電纜線；另手動鍊條機旁邊白色麻布袋一個，及麻布袋
    中所裝盛之鐵鋸柄一支（內有鋸片二片）、美工刀二支、手
    電筒一個、十公分的電纜線一段，均係留置在現場之物品，
    非伊所有云云。惟查：
（一）上揭犯罪事實，業據證人即共同被告黃貞淑於警詢中證稱
      ：「案發當天上午乙○○打電話通知我，要求我攜帶礦泉
      水至楊梅鎮小楊梅附近等他，我一到該處，乙○○就帶我
      到案發地點。我看見乙○○把礦泉水放進手搖鍊條機旁的
      白色麻布袋，然後乙○○利用手動鍊條機從變電站旁的塑
      膠管抽出電纜線。揚昇高爾夫球場的保全人員到達時，我
      坐在鍊條機旁的磚塊上尖叫，當時乙○○在拉鍊條機做竊
      取電纜的動作。」等語甚詳（見偵查卷第十九頁）；其所
      證被告乙○○以手動鍊條機抽出「揚昇高爾夫球場」變電
      站旁之塑膠管內抽出電纜線以竊取一節，核與證人即在場
      目擊之「揚昇高爾夫球場」經理甲○○於警詢、偵查以迄
      原審審理中證稱：「案發當日上午七、八時許，我經過桃
      園縣楊梅鎮○○路二五六號『揚昇高爾夫球場』西區變電
      站附近，發覺被告乙○○與黃貞淑正用手動鍊條機竊取變
      電站旁塑膠管內之電纜，當時乙○○站在手動鍊條機右邊
      ，徒手拉動手動鍊條機之鍊條，該鍊條一端綁著變電站旁
      的塑膠管內之電纜，黃貞淑則站在手動鍊條機左側，以手
      扶住架著手動鍊條機之樓梯，並看見黃貞淑到附近的白色
      麻布袋附近徘徊，不時到他們自行攜帶的工具袋中拿東西
      ，再回去扶著手動鍊條機，偶爾幫乙○○把電纜線弄順，
      乙○○則持續拉手動鍊條機。我就以手機聯絡保全同事董
      忠林、陳志雄，並為避免遭發現，即先退至離變電處所稍
      遠處等候。約二十至二十五分鐘後，董忠林、陳志雄抵達
      現場，我們三人便一同前往西區變電站圍捕乙○○、黃貞
      淑。因為乙○○正在竊取『揚昇高爾夫球場』之電纜時即
      為我們所發現制止，所以只有電纜線遭乙○○從變電站旁
      之塑膠管中利用手動鍊條機拉出約三十公分長，電纜線還
      沒有被剪斷。」等語；另證人即在場之保全人員董忠林、
      陳志雄亦於警詢中分別證稱：「我到達現場時，乙○○正
      在前面用手拉手動鍊條機，手動鍊條機吊有電纜線，黃貞
      淑從後面傳遞剪刀給前方的乙○○。」等語，互核一致。
      查證人黃貞淑、甲○○、董忠林、陳志雄與被告乙○○之
      間並無怨隙，此為證人黃貞淑、甲○○、董忠林、陳志雄
      與被告乙○○於警詢、偵查及原審審理中所不否認，是證
      人黃貞淑、甲○○、董忠林、陳志雄實無恣意誣陷被告乙
      ○○之動機。況證人甲○○於檢察官訊問時及原審審理中
      ；證人董忠林、陳志雄於檢察官訊問時，分別經告以偽證
      罪之處罰後，到庭具結證述如上，係以刑事責任擔保其證
      言之真實性，是以證人甲○○、董忠林、陳志雄當無甘冒
      涉犯偽證罪之風險，僅為蓄意構陷並無糾紛仇隙之被告乙
      ○○之理。又證人即共同被告黃貞淑於本件案發之時為被
      告乙○○之未婚女友，二人具親密之情誼關係，黃貞淑更
      無設詞誣攀被告乙○○之必要。本院就證人黃貞淑、甲○
      ○、董忠林、陳志雄前開證言又查無顯著瑕疵，是其證述
      應值採信。至證人即共同被告黃貞淑雖於原審翻供稱：我
      到現場僅係為了拿礦泉水給乙○○，並沒有幫忙扶住架著
      手動鍊條機的木梯，也沒有遞剪刀給乙○○云云。查證人
      黃貞淑既為被告乙○○之女友，且為本案之共同被告，黃
      貞淑所證於本案協力之經過情形，除涉及被告乙○○之犯
      案情節外，亦於本身刑責有重要相關，已難期黃貞淑能據
      實證述，況證人黃貞淑於案發時、地所為上開協力行為，
      已據證人甲○○、董忠林、陳志雄證述在卷，堪認證人黃
      貞淑前開所稱僅係避就之詞，洵無足採。此外，復有現場
      照片十二張在卷可稽，及被告乙○○所有如附表一所示供
      竊盜犯罪之物扣案可證。是被告乙○○於案發時、地確與
      黃貞淑二人相互分工竊取電纜線，因遭圍捕制止始未得逞
      之事實，應堪認定。
（二）又證人董忠林、陳志雄於九十五年五月九日檢察官訊問時
      ，雖先稱：「我到場時也是見到一男一女在拉手動鍊條機
      ，我有聽到聲音。」，嗣又證稱：「我們僅聽到拉手動鍊
      條機的聲音，一到場就見到被告跑出來，沒有目擊黃貞淑
      遞剪刀給乙○○。」云云，前後稍有歧異。惟被告董忠林
      、陳志雄二人於案發後密接時間之警詢中，就渠等接獲證
      人甲○○之通知到達案發現場時，見被告乙○○拉動手動
      鍊條機，黃貞淑在一旁扶住支撐手動鍊條機之木梯，並傳
      遞剪刀一支與被告乙○○等情節，證述均明確具體。而證
      人董忠林、陳志雄嗣後於檢察官訊問時，距案發時間已有
      一個月，且二人於同次偵訊中，就渠等所見被告乙○○及
      證人黃貞淑遭查獲當時之行為及分工情節，前後所證亦有
      所出入，堪認證人董忠林、陳志雄二人在檢察官訊問時，
      已因時隔日久、記憶疏漏，而就案發當時之細節難以明確
      回憶所致。是應以證人董忠林、陳志雄二人於案發後，密
      接時間內於警詢時所述之內容，較為可採。
（三）至被告乙○○辯稱：伊於案發當日本來要去剪羊奶頭，之
      後臨時起意要偷手動鍊條機。電纜線只是恰好綁在手動鍊
      條機的另一端，伊並無竊取電纜線之意云云。惟查：被告
      乙○○所拉動之手動鍊條機，其另一端所繫綁之「揚昇高
      爾夫球場」電纜線，原先係置於塑膠管內，該電纜線要置
      入塑膠管前，電纜線表面需塗蠟，要將電纜線自塑膠管內
      拉出非常困難，電纜線包覆之塑膠外緣會勾到塑膠管之接
      縫處，所以非常難拉。「揚昇高爾夫球場」曾有電纜線遭
      拉走，當時現場跡象顯示該次竊賊係用貨車加絞盤竊取電
      纜線一節，業據證人甲○○於原審審理中證述在卷（見原
      審卷第七十九頁至第八十三頁）。復參諸現場照片所示，
      被告乙○○所拉動之手動鍊條機，僅係繞纏勾繫於「揚昇
      高爾夫球場」西區變電站之電纜線上，且該手動鍊條機纏
      繞電纜線之一端，係在被告乙○○伸手可及之處，倘被告
      乙○○僅欲竊取該手動鍊條機，則大可將鍊條機與電纜線
      勾纏之處徒手解開，即可迅速將手動鍊條機取走，殆無多
      此一舉，徒耗氣力，花費數十分鐘之久，將難以拉出之電
      纜線自塑膠管內使勁拉出長達三十公分，且尚須令黃貞淑
      交付剪刀一支以便剪斷該電纜線，始得遂行取走手動鍊條
      機目的之必要。是被告乙○○辯稱該電纜線僅係偶然繫於
      其欲竊取之手動鍊條機另一端，其並無竊取電纜線之意思
      一節，顯係臨訟卸責之詞，洵無足採。
（四）至被告乙○○復辯稱其受證人甲○○毆打，且現場扣案之
      白色麻布袋及袋內之鐵鋸柄一支（內有鋸片二片）、美工
      刀二支、手電筒一個、十公分的電纜線一段，均非其所有
      云云；證人即共同被告黃貞淑證稱：扣案之白色麻布袋是
      現場的東西，並非伊及乙○○所有云云。惟查：證人甲○
      ○於逮捕被告乙○○時，固曾因氣憤而有傷害被告乙○○
      之行為，且遭判處拘役十日，有臺灣桃園地方法院九十六
      年度壢簡字第一三九七號判決可稽，惟此係被告乙○○竊
      盜後所生事由，與被告乙○○有無本件竊盜犯罪之判斷無
      涉。又被告乙○○於案發現場曾指示證人黃貞淑至扣案白
      色麻布袋內取用工具交付乙○○，該袋子是乾淨的一節，
      業據證人甲○○於原審審理中證述在卷，而扣案之白色麻
      布袋外觀乾淨，亦據被告乙○○供承在卷，且有現場照片
      在卷可稽，堪信為真。又被告乙○○於案發時、地曾將證
      人黃貞淑所交付之礦泉水一瓶置於該白色麻布袋中一情，
      亦據證人黃貞淑於警局中證述甚詳，參以現場照片所示，
      案發現場環境係雜草叢生之戶外，泥土地面沙塵遍布，倘
      該白色麻布袋及袋內盛裝之物品確為他人所遺留於現場者
      ，則難免沾染塵土而略有髒污，惟扣案白色麻布袋一個外
      觀嶄新，與遭人棄置於案發現場所應呈現之髒污外觀迥然
      不同，是被告乙○○及證人黃貞淑所稱該白色麻布袋本即
      存在於案發現場一節，亦難驟認屬實。且若該白色麻布袋
      並非被告乙○○所有，則乙○○豈有令證人黃貞淑至該麻
      布袋內取出檳榔剪交付乙○○，並順手將黃貞淑所攜帶之
      礦泉水置於該白色麻布袋內之理？是堪認扣案之白色麻布
      袋一個及袋內裝盛之檳榔剪一支、鐵鋸柄一支（內有鋸片
      二片）、美工刀二支、手電筒一個、十公分電纜線一段，
      均屬被告乙○○所有無訛。而上開鐵鋸柄一支（內有鋸片
      二片）及美工刀二支，均為鋒利之金屬物品，可供裁切電
      纜線所用，而難認與拔採草藥之用途有關，是堪認該鐵鋸
      柄一支（內有鋸片二片）及美工刀二支，均係被告乙○○
      所有預備供裁剪所竊取之電纜線所用之物。
（五）本案事證已明，被告乙○○聲請再傳喚證人黃貞淑、甲○
      ○以證明現場之情況，核無必要，附此敘明。
（六）綜上所述，被告乙○○以上所辯各節核屬事後卸責之詞，
      不足採信。是本案事證明確，被告乙○○之竊盜犯行洵堪
      認定，應予依法論罪科刑。
二、查被告行為後，刑法部分條文業於九十四年二月二日經總統
    以華總一義字第０九四０００一四九０一號令修正公布，並
    自九十五年七月一日起生效施行（下稱現行刑法）；復參酌
    最高法院九十五年五月二十三日第八次刑事庭會議決議意旨
    ，現行刑法第二條第一項之規定，係規範行為後法律變更所
    生新舊法律比較適用之準據法，於現行刑法施行後，應適用
    現行刑法第二條第一項之規定，為「從舊從輕」之比較；又
    比較時應就罪刑有關之共犯、未遂犯、想像競合犯、牽連犯
    、連續犯、結合犯，以及累犯加重、自首減輕暨其他法定加
    減原因（如身分加減）與加減例等一切情形，綜其全部罪刑
    之結果而為比較。次查：
（一）修正前刑法第二十八規定「二人以上共同實施犯罪之行為
      者，皆為正犯」，修正後刑法第二十八條則規定「二人以
      上共同實行犯罪之行為者，皆為正犯」，揆諸本條之修正
      理由係為釐清陰謀共同正犯、預備共同正犯是否合乎正犯
      之要件，而修正後之規定業已限縮刑法共同正犯之範圍，
      比較修正前後之規定，應以修正後之刑法第二十八條有利
      於被告。
（二）修正後刑法第四十七條增定第二項，並將第一項修正為受
      徒刑之執行完畢，或一部之執行而赦免後，五年以內「故
      意」再犯有期徒刑以上之罪者，為累犯，將累犯之成立要
      件由前案徒刑執行完畢或赦免後，故意、過失再犯有期徒
      刑以上之罪，限縮於故意犯有期徒刑以上之罪，是比較修
      正前後刑法之規定，以修正後刑法第四十七條第一項之規
      定有利於被告。
（三）經整體綜合比較全部罪刑之結果，以九十五年七月一日生
      效施行後之刑法規定，較有利於被告，依現行刑法第二條
      第一項規定，自應適用現行修正後之刑法規定。至修正後
      刑法第二十五條、第二十六條未遂犯之規定部分，就刑法
      第二十五條第一項關於「已著手於犯罪行為之實行而不遂
      者，為未遂犯」之規定並未修正，而同條第二項於修正前
      之規定為：「未遂犯之處罰，以有特別規定者，為限」，
      修正後則為：「未遂犯之處罰，以有特別規定者為限，並
      得按既遂犯之刑減輕之」，另修正前刑法第二十六條規定
      ：「未遂犯之處罰，得按既遂犯之刑減輕之。但其行為不
      能發生犯罪之結果，又無危險者，減輕或免除其刑」，修
      正後則為：「行為不能發生犯罪之結果，又無危險者，不
      罰」，是除了不能未遂犯修正為不罰以外，僅二條文條項
      之移列。本案被告竊盜未遂之犯行，其未遂型態既非不能
      未遂犯，符合修正前後普通未遂犯之規定，法律效果對其
      並無有利、不利之可言，即不生新舊法比較之問題，應逕
      適用修正後刑法相關規定論處。
三、按刑法第三百二十一條第一項第三款之攜帶兇器加重竊盜罪
    ，係以行為人攜帶兇器竊盜為其加重條件，此所謂兇器，其
    種類並無限制，凡客觀上足對人之生命、身體、安全構成威
    脅，具有危險性之兇器均屬之，且祇須行竊時攜帶此種具有
    危險性之兇器為已足，並不以攜帶之初有行兇之意圖為必要
    （最高法院七十九年度臺上字第五二五三號判例意旨參照）
    。查被告乙○○所攜往竊盜現場之檳榔剪一支、鐵鋸柄一支
    （內有鋸片二片）、美工刀二支為金屬製品，且甚為堅硬、
    銳利，客觀上具有危險性，足以對人之身體、生命、安全構
    成威脅，顯為刑法第三百二十一條第一項第三款所指之兇器
    無疑。故核被告乙○○所為，係犯刑法第三百二十一條第一
    項第三款、第二項之攜帶兇器加重竊盜未遂罪。被告乙○○
    與黃貞淑就上開加重竊盜犯行，有犯意之聯絡及行為之分擔
    ，為共同正犯。被告乙○○於八十八年間因竊盜案件，經本
    院以八十九年度上易字第一二五九號判處有期徒刑八月確定
    ，於九十年五月二日執行完畢；復於九十四年間因贓物案件
    ，經臺灣桃園地方法院以九十四年度壢簡字第三九九號判處
    有期徒刑三月，如易科罰金以銀元三百元折算一日確定，於
    九十四年八月四日易科罰金執行完畢，有本院被告前案紀錄
    表一份在卷足參，其於前案有期徒刑執行完畢後，五年內再
    犯本件有期徒刑以上之罪，為累犯，應依修正後刑法第四十
    七條第一項之規定，加重其刑。又被告乙○○雖已著手於竊
    盜行為之實行，惟尚未得手，其犯罪行為尚屬未遂，應依修
    正後刑法第二十五條第二項規定，按既遂犯之刑減輕之，並
    依先加後減之例加減之。
四、原判決就新舊刑法比較適用，認被告所犯應依修正前刑法第
    二十八條、第四十七條之規定論以共同正犯及累犯，雖有瑕
    疵，但結果仍無二致，逕予更正即可，無庸撤銷改判。原審
    調查後，認本案事證明確，依刑法第二條第一項、第二十八
    條（原判決引修正前，應予更正）、第三百二十一條第一項
    第三款、第二項（原判決漏列，應予補正）、第二十五條第
    二項，第四十七條第一項（原判決引修正前第四十七條，應
    予更正）、第三十八條第一項第二款，中華民國九十六年罪
    犯減刑條例第二條第一項第三款、第七條之規定，並審酌被
    告犯罪之動機、目的、手段，貪圖不勞而獲行竊他人之物，
    且於警詢迄至法院審理中均矢口否認犯行，飾詞矯卸，毫無
    悔意，犯後態度惡劣，惡性甚鉅，惟念本件犯行尚未得手，
    並其素行、犯罪動機、目的、手段等一切情狀，量處有期徒
    刑一年六月，並依中華民國九十六年罪犯減刑條例第二條第
    一項第三款減其宣告刑二分之一，即有期徒刑九月；並說明
    扣案如附表一編號一、二所示之白色麻布袋一個及檳榔剪一
    支，係被告乙○○所有供本件竊盜犯罪所用之物，扣案附表
    一編號三、四所示之鐵鋸柄一支（內有鋸片二片）、美工刀
    二支，係被告乙○○所有預備供犯本件竊盜犯行以裁剪電纜
    線所用之物，依刑法第三十八條第一項第二款之規定，宣告
    沒收；另說明扣案之手電筒一支，無證據證明與本件竊盜犯
    行有關，扣案之十公分長電纜線一段，無證據證明係本件竊
    盜犯行所竊得之物，均不予宣告沒收之理由，認事用法並無
    違誤，量刑亦屬妥適。被告仍執前詞否認犯行，上訴主張原
    審判決不當云云，惟被告係在竊盜時為證人甲○○、董忠林
    、陳志雄三人當場查獲，業據該三位證人證述在卷，且有扣
    案如附表一所示供竊盜犯罪或預備之物品、現場照片等證物
    可憑，均如前述。是被告猶執陳詞否認犯罪，依諸前揭說明
    並無可採，其上訴既無理由，自應駁回之。
據上論斷，應依刑事訴訟法第三百六十八條判決如主文。
本案經檢察官鄭龍照到庭執行職務。
中    華    民    國    97    年    5     月    29    日
                  刑事第四庭  審判長法  官  沈宜生
                                    法  官  陳國文
                                    法  官  鄭水銓
以上正本證明與原本無異。
本判決不得上訴。
                                    書記官  劉貞達
中    華    民    國    97    年    5     月    29    日
附錄本案論罪科刑法條全文－－
刑法第三百二十一條：
犯竊盜罪而有左列情形之一者，處六月以上五年以下有期徒刑：
一、於夜間侵入住宅或有人居住之建築物、船艦或隱匿其內而犯
    之者。
二、毀越門扇、牆垣或其他安全設備而犯之者。
三、攜帶兇器而犯之者。
四、結夥三人以上而犯之者。
五、乘火災、水災或其他災害之際而犯之者。
六、在車站或埠頭而犯之者。
前項之未遂犯罰之。
附表一：
┌──┬───────────┬───────────┐
│編號│扣案物名稱            │備註                  │
├──┼───────────┼───────────┤
│ 一 │白色麻布袋一個        │被告乙○○所有供犯本件│
│    │                      │竊盜犯行所用之物      │
├──┼───────────┼───────────┤
│ 二 │檳榔剪一支            │被告乙○○所有供犯本件│
│    │                      │竊盜犯行所用之物      │
├──┼───────────┼───────────┤
│ 三 │鐵鋸柄一支（內有鋸片二│被告乙○○所有預備供犯│
│    │片）                  │本件竊盜犯行所用之物  │
├──┼───────────┼───────────┤
│ 四 │美工刀二支            │被告乙○○所有供預備犯│
│    │                      │本件竊盜犯行所用之物  │
└──┴───────────┴───────────┘
附表二：
┌──┬───────────┬───────────┐
│編號│扣案物名稱            │備註                  │
├──┼───────────┼───────────┤
│ 一 │手電筒一支            │與本案無關            │
├──┼───────────┼───────────┤
│ 二 │十公分電纜線一段      │與本案無關            │
└──┴───────────┴───────────┘


司法院資訊處製作；財團法人民間司法改革基金會備份。
